# 上市公司外币下合同负债确认的汇率与收入确认的汇率不同

提问人：liao1997 时间：2022-03-21 14:29:13
各位大佬。请问一下上市公司外币下合同负债确认的汇率与收入确认的汇率不同导致本位币期末有余额怎么处理？如：首先预收 100 万美金，当日汇率为 7 ，折算为人民币为 700 万。次月企业确认该笔预收的收入 100 万美金，采用月初汇率6.9，折算为人民币为 690 万。导致合同负债本位币有个余额 10 万，这种如何处理？

回答人：chenyiwei
和以前原收入准则下的预收、预付账款一样，合同负债也不是外币货币性项目，期末不需要进行汇率调整。后续结转收入时所依据的汇率就是初始确认合同负债之日的汇率。
参考：
1 、《中审众环研究 2020 》之”问题5-1-9（预收款项/合同负债、预付款项是否应作为货币性项目，在期末是否需进行汇兑损益调整）“。
2 、财政部会计司发布的”企业会计准则实施问答“：”问：外币预收账款和预付账款是货币性项目还是非货币性项目，上述项目在资产负债表日是否会产生汇兑损益？“（http://kjs.mof.gov.cn/zt/kjzzss/ ... 0210302_3664191.htm）

提问人：liao1997 时间：2022-03-23 13:53:04
那开票金额是按照出口企业采用当月 1 日或当日的汇率作为记账汇率（一般为中间价），那这样会和合同负债之日确认的汇率有差异，就会造成收入金额与开票金额不一致，这该如何处理？

回答人：chenyiwei
人工调整，会计上确认这部分收入的汇率应当是收到预收款之日的即期汇率。